【裁判字號】    97,訴,179
【裁判日期】    970219
【裁判案由】    毒品危害防制條例
【裁判全文】
臺灣基隆地方法院刑事判決               97年度訴字第179號
公  訴  人  臺灣基隆地方法院檢察署檢察官
被      告  丙○○
                    （現於台灣基隆監獄另案執行中）
上列被告因毒品危害防制條例案件，經檢察官提起公訴（96年度
毒偵字第3262號），因被告於準備程序中為有罪之陳述，經本院
合議庭裁定由受命法官獨任進行簡式審判程序審理，判決如下：
    主  文
丙○○施用第一級毒品，累犯，處有期徒刑捌月。
    事實及理由
一、本件犯罪事實、證據及應適用之法條，除下列應予補充或更
    正外，其餘均引用檢察官起訴書之記載（如附件）：(1)犯罪
    事實欄一倒數第5行「於96年9月18日凌晨1時5分許為警採尿
    前回溯24小時內某時，在不詳地點」等字刪除，更正為「於
    96年 9月17日某時，在基隆市○○區○○街7號5樓住處，以
    香菸摻入海洛因方式」等字，(2)證據補充「被告於本院中之
    自白」，(3)適用之法條欄補充「又其持有第一級毒品海洛因
    之低度行為為施用之高度行為所吸收，不另論罪」。
二、刑之酌科
    爰審酌海洛因具極高的成癮性，戒解不易，被告違反本罪實
    係基於「病患性」行為，而對他人甚少損害，然被告前曾因
    犯罪經判決執行，又曾因施用毒品，經送強制戒治及判決執
    行，有前案紀錄表為憑，素行非佳，經警查獲後仍未戒絕，
    再衡量其犯罪之動機、目的，及其品行、智識程度、犯罪後
    坦承犯行之態度等一切情狀，量處如主文所示之刑。
據上論斷，應依刑事訴訟法第273 條之1 第1 項、第299 條第1
項前段、第310條之2、第454條，毒品危害防制條例第10條第1項
、第23條第2項，刑法第11條前段、第47項第1項，判決如主文。
本案經檢察官甲○○到庭執行職務
中    華    民    國    97    年    2    月    19     日
                  刑事第三庭法    官  鄭培麗
以上正本證明與原本無異。
對於本件判決如有不服，應於收受送達後10日內，向本院提出上
訴書狀，敘述上訴理由，上訴於臺灣高等法院，並按他造當事人
之人數附具繕本。「切勿逕送上級法院」
中    華    民    國    97    年    2     月    19    日
                            書 記 官  潘端典
附錄論罪法條：
毒品危害防制條例第10條
施用第一級毒品者，處 6 月以上 5 年以下有期徒刑。
施用第二級毒品者，處 3 年以下有期徒刑。
附件：
臺灣基隆地方法院檢察署檢察官起訴書
                                    96年度毒偵字第3262號
    被      告  丙○○  男  33歲（民國○○年○月○○日生）
                        住基隆市○○區○○街7號5樓
                        身分證統一編號：Ｚ000000000號
上列被告因違反毒品危害防制條例案件，業經偵查終結，認應提
起公訴，茲敘述犯罪事實及證據並所犯法條如下：
        犯罪事實
一、丙○○前因施用毒品案件，經觀察、勒戒後，認無繼續施用
    毒品之傾向，於民國88年 2月12日執行完畢釋放出所，並由
    本署檢察官於88年2月12日，以88年度偵字第995號為不起訴
    處分確定。又因施用第一、二級毒品案件，由本署檢察官提
    起公訴及送強制戒治，經臺灣基隆地方法院於89年2月9日，
    以88年度訴字第 594號判決，分別判處有期徒刑8月、7月，
    應執行有期徒刑1年確定；強制戒治部分，於90年7月14日執
    行完畢釋放出所。復因施用第一、二級毒品案件，由本署檢
    察官提起公訴，經臺灣基隆地方法院於90年4月24日，以90
    年度訴字第39號判決，分別判處有期徒刑10月、10月，應執
    行有期徒刑1年6月確定。再因施用第一、二級毒品案件，由
    本署檢察官提起公訴，經臺灣基隆地方法院於93年6月7日，
    以93年度訴字第118號判決，分別判處有期徒刑1年、10月，
    應執行有期徒刑1年9月確定，上揭3罪接續執行，甫於95年4
    月28日縮刑期滿執行完畢。復又因施用第一級毒品案件，由
    本署檢察官提起公訴，經臺灣基隆地方法院於96年 7月11日
    ，以96年度訴緝字第24號判決，判處有期徒刑 8月，嗣本署
    檢察官提起上訴，復經臺灣高法院於96年10月29日，以96年
    度上訴字第3633號判決，撤銷並減刑後改判處有期徒刑 4月
    確定（尚未執行）。詎其仍不知悔改，復基於施用第一級毒
    品之犯意，於96年 9月18日凌晨1時5分許為警採尿前回溯24
    小時內某時，在不詳地點，施用第一級毒品海洛因。嗣因其
    為毒品列管人口，於同月17日晚上11時20分許，為警通知到
    局，經其同意採集尿液送驗，結果呈嗎啡陽性反應，始查悉
    上情。
二、案經基隆市警察局第四分局報告偵辦。
        證據並所犯法條
一、被告丙○○經合法傳喚並未到庭。經查，被告為警查獲後所
    採集之尿液檢體，經送臺灣檢驗科技股份有限公司以酵素免
    疫分析法為初步篩檢，並以氣相層析質譜儀法為確認檢驗之
    結果，呈嗎啡陽性反應之事實，有該公司濫用藥物尿液檢驗
    報告1紙附卷可稽，此外復有本署刑案資料查註紀錄表在卷
    足憑，被告犯嫌堪予認定。
二、核被告所為，係犯毒品危害防制條例第10條第 1項之施用第
    一級毒品罪嫌。查被告有如犯罪事實欄所載之犯罪科刑執行
    情形，有本署刑案資料查註紀錄表附卷可參，其於刑之執行
    完畢後，5 年內故意再犯本件有期徒刑以上之罪，為累犯，
    請依刑法第47條第1項之規定加重其刑。
三、依毒品危害防制條例第23條第2項、刑事訴訟法第251條第1
    項提起公訴。
    此  致
臺灣基隆地方法院
中    華    民    國    97    年    1     月    14    日
                              檢察官  乙  ○  ○
本件正本證明與原本無異
中    華    民    國    97    年    1     月    16    日
                              書記官  黃  詺  荌
附錄所犯法條：
毒品危害防制條例第10條第1項
施用第一級毒品者，處 6 月以上 5 年以下有期徒刑。


司法院資訊處製作；財團法人民間司法改革基金會備份。
